臺灣板橋地方法院刑事判決　　　　　　　96年度訴字第3627號
公　訴　人　臺灣板橋地方法院檢察署檢察官
被　　　告　庚○○
　　　　　　　　　　（現羈押在臺灣臺北看守所）
選任辯護人　呂翊丞律師
上列被告因偽造文書等案件，經檢察官提起公訴（96年度偵字第
14439 號），因被告於本院準備程序中為有罪之陳述，本院告知
被告簡式審判程序之旨，並聽取當事人之意見後，經合議庭裁定
由受命法官獨任進行簡式審判，判決如下：
    主  文
庚○○所犯如附表一所列之罪，分別處如附表一所示之刑，其中
附表一編號一至四所示之罪所處之刑，應減刑如附表編號一至四
所示，與不應減刑如附表一編號五至八所示之罪所處之刑，應執
行有期徒刑貳年拾月，如附表二「應沒收之物」欄所示之物均沒
收。
    事  實
一、庚○○於民國九十五年五月間見報紙分類廣告內真實姓名不
    詳之成年人所刊登之販賣國民身分證之訊息，明知褚志清之
    國民身分證（係褚志清於九十四年間在不詳處所遺失之物）
    ，係他人犯財產性犯罪所得之贓物，竟基於故買贓物之犯意
    ，於九十五年五月間某日，以新臺幣（下同）一萬元之價格
    向不詳之人買受，並於九十五年六月十一日向不知情之王琪
    南購買車牌號碼BJ─三五八○號自用小客車後，即基於行使
    偽造私文書及使公務員登載不實之犯意，將上開褚志清國民
    身分證及委由不知情刻印業者代刻之「褚志清」印章一枚（
    均未扣案），交由不知情之王欣如於九十五年六月十四日接
    續在汽車各項異動登記書及汽車過戶申請登記書上偽造如附
    表二編號一、二「應沒收之物」欄所示之「褚志清」署名及
    印文，以表明真正名義人褚志清辦理汽車過戶及申請換領新
    牌照之意，復持向交通部公路總局臺北區監理所行使，使承
    辦人員因而將該等不實事項登載於職務上所掌之公文書，而
    發給六九八二─EX號車牌及行車執照，並將前開車輛登記於
    褚志清名下，足以生損害於褚志清及監理機關對車籍資料管
    理之正確性。其後庚○○即將上開六九八二─EX號車牌懸掛
    在其另行購得之自用小客車（車身號碼WDB 0000000
    F○○九○二○號之權利車）使用。
二、庚○○另與林玉花、林好、鄒明錦、賴秀珠、林達輝、王正
    貴（後六人另案偵辦中）共同基於為自己不法所有之犯意聯
    絡，自九十四年間起，共組俗稱「金光黨」之犯罪集團詐騙
    他人錢財，推由林玉花在路上隨機選定被害人，由鄒明錦（
    綽號「小妹」）扮演弱智女子向被害人問路，賴秀珠（綽號
    「蘭姊」扮演貴婦與被害人搭訕，庚○○擔任司機，而於如
    附表三所示時、地，由賴秀珠向如附表三所示被害人佯稱鄒
    明錦身上懷有鉅款，可與鄒明錦比錢多，向鄒明錦出示多少
    款項，鄒明錦即會交付同等之金額，與其任由鄒明錦浪費金
    錢或遭人拐騙，不如合力將鄒明錦身上錢財取走，作為慈善
    公益用途等語，並由鄒明錦在旁裝瘋賣傻，使被害人誤信賴
    秀珠所言為真而陷於錯誤，同意與賴秀珠、鄒明錦共同乘坐
    庚○○所駕駛之自用小客車，並至金融機構領取現金或將身
    上財物取出交由賴秀珠包裝，賴秀珠則趁機以相同包裝之麵
    條加以掉包後交還被害人（詳細犯罪手法詳如附表三所示）
    ，其後即藉故要求被害人下車，庚○○等人旋即駕車逃逸，
    待被害人返家打開包裏查看，發現其內均係放置麵條，始知
    受騙上當。渠等詐得款項後，由林玉花朋分與參與詐騙之人
    。嗣於九十六年六月二十二日下午五時三十分許，在臺北縣
    三重市○○路一四一巷五號前，為警循線查獲庚○○，並扣
    得如附表二所示之物。
三、案經丁○○訴由臺北市政府警察局第二分分局移送臺灣臺北
    地方法院檢察署檢察官呈請臺灣高等法院檢察署檢察長令轉
    臺灣板橋地方法院檢察署檢察官，暨臺北縣政府警察局中和
    分局報告臺灣板橋地方法院檢察署檢察官偵查起訴，因庚○
    ○於本院準備程序中為有罪之陳述，經本院合議庭裁定以簡
    式審判程序審理。
    理    由
一、訊據被告庚○○就事實欄一所載犯罪事實於本院審理時均坦
    承不諱，核與證人王琪南、王欣如、褚志清於警詢時證述大
    致相符，復有車身號碼WDB 0000000F ○○九○二○
    號之自用小客車一輛、六九八二─EX號車牌二面、汽車各項
    異動登記書、汽車過戶申請登記書影本各一份扣案可資佐證
    。又國民身分證性質上具有高度屬人性，一般人絕無任意丟
    棄或轉贈他人之理，故如他人持有並販賣第三人之國民身分
    證，具備通常事理能力之成年人自能認識該證件係屬贓物，
    衡情被告自不詳之人處以一萬元之高價購得褚志清之國民身
    分證，顯於購買時已認識屬來路不明之贓物，應堪認定。另
    就事實欄二所載犯罪事實，亦經被告迭於警、偵訊及本院審
    理時供認在卷，核與被害人丙○○、甲○○○、丁○○、戊
    ○、己○○○、乙○○○、辛○○於警詢、檢察官偵訊時所
    指述遭詐騙之情節相符，且經證人即共犯林玉花、林好、鄒
    明錦、賴秀珠、林達輝、王正貴於檢察官偵訊時證述無誤，
    並有上開自用小客車、六九八二─EX號車牌二面、千元玩具
    紙鈔十四疊、面額一千元之真鈔十五張扣案可稽。足認被告
    之自白與事實相符，堪予採信。從而本件事證已臻明確，被
    告上開犯行洵堪認定。
二、查被告行為後，刑法業經修正並自九十五年七月一日施行。
    按行為後法律有變更者，適用行為時之法律，但行為後之法
    律有利於行為人者，適用最有利於行為人之法律，現行刑法
    第二條第一項訂有明文。以本次刑法修正之比較新舊法，應
    就罪刑有關之共犯、未遂犯、想像競合犯、牽連犯、連續犯
    、結合犯，以及累犯加重、自首減輕暨其他法定加減原因（
    如身分加減）與加減例等一切情形，綜其全部罪刑之結果而
    為比較，最高法院九十五年五月二十三日九十五年第八次刑
    事庭會議決議可資參照。茲比較說明如下：
（一）刑法分則編各罪所定罰金之貨幣單位原為銀元，且依修正
      前刑法第三十三條第五款規定，罰金刑為一銀元以上，而
      有關罰金倍數之調整及銀元與新台幣之折算標準，則定有
      「罰金罰鍰提高標準條例」及「現行法規所定貨幣單位折
      算新台幣條例」，除罰金以一銀元折算三元新台幣外，並
      將七十二年六月二十六日以前修正之刑法部分條文罰金數
      額提高十倍，其後修正者則不再提高倍數；嗣修正後刑法
      第三十三條第五款則將罰金刑提高為新台幣一千元以上，
      並以百元計算之，且因刑法第三十三條第五款所定罰金貨
      幣單位既已改為新台幣，刑法分則編各罪所定罰金之貨幣
      單位亦應配合修正為新台幣，且考量刑法修正施行後，不
      再適用「現行法規所定貨幣單位折算新台幣條例」，為使
      刑法分則編各罪所定罰金之最高數額與刑法修正前趨於一
      致，爰增訂刑法施行法第一條之一規定，將刑法分則編各
      罪所定罰金之貨幣單位均改為新台幣，並將七十二年六月
      二十六日以前修正之刑法部分條文罰金數額提高為三十倍
      ，其後修正者則提高為三倍。是以刑法分則編各罪所定罰
      金刑之最高數額，於上開規定修正後仍屬一致，並無不同
      ；但其罰金刑之最低數額，則比修正前提高，從而自以修
      正前之規定較為有利。
（二）修正前刑法第二十八條規定：「二人以上共同實施犯罪之
      行為者，皆為正犯。」修正後則規定：「二人以上共同實
      行犯罪之行為者，皆為正犯。」修正後刑法將原來共同正
      犯之共同「實施」犯罪，改為「實行」犯罪，排除完全未
      參與犯罪相關行為之「實行」的「陰謀共同正犯」及「預
      備共同正犯」，此屬行為可罰性要件之變更，亦屬法律變
      更，惟本件被告係與他人共同「實行」犯罪，是修正後之
      規定並非有利於被告。
（三）刑法第五十五條後段有關「犯一罪而其方法或結果之行為
      犯他罪名」之牽連犯之規定，經修正刪除。亦即修正後之
      刑法，已無牽連犯得論以裁判上一罪之情形。所犯之數罪
      ，應按其具體情形論罪。此雖非犯罪構成要件之變更，惟
      顯已影響行為人刑罰之法律效果，自屬法律變更，而應比
      較修正前、後之規定。被告前開故買贓物、行使偽造私文
      書、使公務員登載不實等行為，倘依修正後之規定，各獨
      立成罪，應分論併罰，自以修正前之牽連犯規定，較有利
      於被告。
（四）按修正前刑法第五十一條第五款原規定：「宣告多數有期
      徒刑者，於各刑中之最長期以上，各刑合併之刑期以下，
      定其刑期。但不得逾二十年」，修正後之刑法第五十一條
      第五款則規定：「宣告多數有期徒刑者，於各刑中之最長
      期以上，各刑合併之刑期以下，定其刑期。但不得逾三十
      年」；比較新舊法結果，修正後之規定，亦未較有利於被
      告。
（五）綜合上述各條文修正前、後之比較，揆諸前揭最高法院決
      議及修正後刑法第二條第一項前段、後段規定之「從舊、
      從輕」原則，就關於被告如事實欄一、如附表二所示編號
      一所示犯行，自應適用被告行為時之法律，即修正前刑法
      之相關規定，予以論處。
三、核被告庚○○如事實欄一所為，係犯刑法第二百十六條、第
    二百十條之行使偽造私文書罪（其以一行為而行使二份偽造
    私文書，乃二同種罪名）、第二百十四條之使公務員登載不
    實罪、第三百四十九條第二項故買贓物罪，如事實欄二所為
    ，係犯刑法第三百三十九條第一項之詐欺取財罪。被告分別
    利用不知情之刻印業者偽刻「褚志清」之印章、利用不知情
    之王欣如在汽車各項異動登記書及汽車過戶申請登記書上在
    時空密接之情況下接續偽造如附表二編號一、二「應沒收之
    物」欄所示之署名、印文，以此方式偽造上開私文書，並提
    出向交通部公路總局臺北區監理所行使，使該所人員將褚志
    清申請六九八二─EX號車牌之不實事項，登載於職務上所掌
    公文書，屬間接正犯。被告與林玉花、林好、鄒明錦、賴秀
    珠、林達輝、王正貴就事實欄二所示詐欺犯罪之實行，彼此
    間有犯意之聯絡及行為之分擔，均為共同正犯。被告偽造「
    褚志清」印章，並在附表二編號一、二所示文件上偽造褚志
    清署名、印文之行為，係其偽造私文書之部分行為，其偽造
    上開文件後提出行使，偽造之低度行為復為行使之高度行為
    所吸收，均不另論罪。被告所犯二行使偽造私文書罪，乃以
    一行為而行使二份偽造私文書，侵害二個同種法益，為同種
    想像競合，應依刑法第五十五條規定，從一重之行使偽造私
    文書罪。另所犯故買贓物罪、行使偽造私文書罪、使公務員
    登載不實罪三罪間，有方法結果之牽連關係，應依修正前刑
    法第五十五條規定，從一重之行使偽造私文書罪處斷（公訴
    意旨雖未就被告故買贓物之犯行提起公訴，惟此部分與前揭
    論罪科刑之行使偽造私文書罪間，有牽連犯之裁判上一罪關
    係，為起訴效力所及，基於審判不可分原則，本院自得併予
    審究，附此敘明）。被告所犯行使偽造私文書罪與詐欺罪間
    ，及各詐欺罪間，犯意各別，行為互殊，應分論併罰。爰審
    酌被告之素行、以俗稱「金光黨」之詐騙集團向他人詐騙財
    物，迄未賠償被害人損失，及其犯罪之動機、目的、手段、
    對社會所生危害與犯後坦承犯行，態度良好等一切情狀，分
    別量處如主文所示之刑，併定其應執行之刑，以示懲儆。又
    被告如附表一編號一至四所示之罪，犯罪時間在九十六年四
    月二十四日以前，合於減刑條件，應依中華民國九十六年罪
    犯減刑條例第二條第一項第三款，減其宣告刑二分之一，並
    定其應執行之刑。
四、末按刑法第三十八條第一項第一款、第二項雖已將「左列」
    改為「下列」，「犯人」改成「犯罪行為人」，然因沒收屬
    於從刑，依照最高法院九十五年第八次刑事庭會議決議第一
    點（五）：「從刑附屬於主刑，除法律有特別規定者外，依
    主刑所適用之法律」，本案如附表一編號一、二所示之罪關
    於刑法修正前後之比較適用，既應以修正前之刑法對被告較
    為有利，則從刑部分亦應一體適用修正前刑法之規定。扣案
    如附表二編號一、二「應沒收之物」欄內所示偽造之署名、
    印文，均應依刑法第二百十九條之規定宣告沒收；如附表二
    編號三「應沒收之物」欄所載之物為被告及共犯所有供犯罪
    所用之物，爰依修正前、後刑法第三十八條第一項第二款之
    規定宣告沒收。至扣案六九八二─EX號車牌二面，係以褚志
    清名義所申請，並非被告所有；被告所購買「褚志清」之國
    民身分證並未扣案，且仍屬被害人褚志清所有，並非被告所
    有；另扣案車身號碼WDB 0000000F ○○九○二○號
    之自用小客車一輛，與本案犯罪尚無直接關係；被告利用不
    知情刻印業者偽刻之「褚志清」印章一枚，並未扣案，復無
    積極事證證明目前仍然存在，爰均不併為沒收之宣告。
五、據上論斷，應依刑事訴訟法第二百七十三條之一第一項、第
    二百九十九條第一項前段，刑法第二條第一項前段、第二十
    八條（修正前）、第二百十六條、第二百十條、第二百十四
    條、第三百四十九條第二項、第三百三十九條第一項、第五
    十五條（修正前）、第五十一條第五款（修正前）、第二百
    十九條、第三十八條第一項第二款（修正前、修正後），修
    正前罰金罰鍰提高標準條例第一條、刑法施行法第一條之一
    ，中華民國九十六年罪犯減刑條例第二條第一項第三款、第
    七條、第十一條，判決如主文。
本案經檢察官謝岳龍到庭執行職務。
中　　華　　民　　國　　96　　年　　12　　月　　6 　　日
                  刑事第十五庭    法  官  劉安榕
上列正本證明與原本無異。
如不服本判決，應於判決送達後十日內敘明上訴理由，向本院提
出上訴狀（應附繕本），上訴於臺灣高等法院。
                                  書記官  楊馥如
中　　華　　民　　國　　96　　年　　12　　月　　6 　　日
附錄本案論罪科刑法條全文
中華民國刑法第216條
行使第 210 條至第 215 條之文書者，依偽造、變造文書或登載
不實事項或使登載不實事項之規定處斷。
中華民國刑法第210條
偽造、變造私文書，足以生損害於公眾或他人者，處 5 年以下有
期徒刑。
中華民國刑法第214條
明知為不實之事項，而使公務員登載於職務上所掌之公文書，足
以生損害於公眾或他人者，處3 年以下有期徒刑、拘役或5 百元
以下罰金。
中華民國刑法第339條第1項
意圖為自己或第三人不法之所有，以詐術使人將本人或第三人之
物交付者，處5 年以下有期徒刑、拘役或科或併科1 千元以下罰
金。
中華民國刑法第349條第2項
搬運、寄藏、故買贓物或為牙保者，處 5 年以下有期徒刑、拘役
或科或併科 1 千元以下罰金。
附表一：
┌─┬─────────────────────────┐
│１│庚○○行使偽造私文書，足以生損害於公眾及他人，處有│
│  │期徒刑陸月，減為有期徒刑月，扣案如附表二編號一、│
│  │二所示之物均沒收。（事實欄一部分）                │
├─┼─────────────────────────┤
│２│庚○○共同意圖為自己不法之所有，以詐術使人將本人之│
│  │物交付，處有期徒刑柒月，減為有期徒刑月又拾伍日，│
│  │扣案如附表二編號三所示之物均沒收。                │
├─┼─────────────────────────┤
│３│庚○○共同意圖為自己不法之所有，以詐術使人將本人之│
│  │物交付，處有期徒刑柒月，減為有期徒刑月又拾伍日，│
│  │扣案如附表二編號三所示之物均沒收。                │
├─┼─────────────────────────┤
│４│庚○○共同意圖為自己不法之所有，以詐術使人將本人之│
│  │物交付，處有期徒刑陸月，減為有期徒刑月，扣案如附│
│  │表二編號三所示之物均沒收。                        │
├─┼─────────────────────────┤
│５│庚○○共同意圖為自己不法之所有，以詐術使人將本人之│
│  │物交付，處有期徒刑柒月，扣案如附表二編號三所示之物│
│  │均沒收。                                          │
├─┼─────────────────────────┤
│６│庚○○共同意圖為自己不法之所有，以詐術使人將本人之│
│  │物交付，處有期徒刑柒月，扣案如附表二編號三所示之物│
│  │均沒收。                                          │
├─┼─────────────────────────┤
│７│庚○○共同意圖為自己不法之所有，以詐術使人將本人之│
│  │物交付，處有期徒刑柒月，扣案如附表二編號三所示之物│
│  │均沒收。                                          │
├─┼─────────────────────────┤
│８│庚○○共同意圖為自己不法之所有，以詐術使人將本人之│
│  │物交付，處有期徒刑柒月，扣案如附表二編號三所示之物│
│  │均沒收。                                          │
├─┴─────────────────────────┤
│           應執行有期徒刑貳年拾月。                   │
└───────────────────────────┘
附表二：（應沒收之物）
┌──┬──────────┬──────────────┐
│編號│ 文書名稱           │應沒收之物                  │
├──┼──────────┼──────────────┤
│１  │汽車各項異動登記書  │「簽章」欄內偽造之「褚志清」│
│    │                    │印文一枚                    │
├──┼──────────┼──────────────┤
│２  │汽車過戶申請登記書  │「新車主名稱（簽章）」欄內「│
│    │                    │褚志清」署名、印文各一枚    │
├──┼──────────┼──────────────┤
│３  │                    │千元玩具紙鈔十四疊、面額一千│
│    │                    │元真鈔十五張                │
└──┴──────────┴──────────────┘
 附表三：
┌─┬────┬────┬────────────────┬────┬────┐
│編│犯罪時間│犯罪地點│    犯罪手法                    │被害人  │損失財物│
│號│（民國）│        │                                │        │(新臺幣)│
├─┼────┼────┼────────────────┼────┼────┤
│一│94年12月│臺北市松│林玉花在路上隨機選定被害人，由鄒│丙○○  │現金    │
│  │29日上午│山區八德│明錦（綽號「小妹」）扮演弱智女子│        │80萬元  │
│  │8時許   │路3 段20│向被害人問路，再由賴秀珠（綽號「│        │        │
│  │        │號前社教│蘭姊」）扮演貴婦上前與被害人搭訕│        │        │
│  │        │館附近  │，誘使被害人一同搭乘庚○○所駕駛│        │        │
│  │        │        │之自小客車幫忙該弱智女子尋卡拉ok│        │        │
│  │        │        │，迨被害人鬆懈心防，賴秀珠即佯稱│        │        │
│  │        │        │傻女身懷鉅款，出手闊綽，如被害人│        │        │
│  │        │        │出示多少款項給傻女觀看，傻女即會│        │        │
│  │        │        │交付同等之金額，為避免傻女將錢亂│        │        │
│  │        │        │花，請被害人幫忙合力將傻女身上錢│        │        │
│  │        │        │財取走，用以做善事云云，致被害人│        │        │
│  │        │        │陷於錯誤，至臺北市○○區○○路上│        │        │
│  │        │        │某郵局，提領現金80萬元交付予賴秀│        │        │
│  │        │        │珠代為拿給該弱智女子觀看，賴秀珠│        │        │
│  │        │        │則趁機以相同包裝之數包麵條將錢掉│        │        │
│  │        │        │包，再藉機使被害人下車後揚長而去│        │        │
│  │        │        │。                              │        │        │
├─┼────┼────┼────────────────┼────┼────┤
│二│95年10月│臺北市萬│林玉花在路上隨機選定被害人，由鄒│甲○○○│現金100 │
│  │19日上午│華區內江│明錦（綽號「小妹」）扮演弱智女子│        │萬元    │
│  │8時許   │街16號  │向被害人問路、再由賴秀珠（綽號「│        │        │
│  │        │        │蘭姊」）扮演貴婦上前與被害人搭訕│        │        │
│  │        │        │，誘使被害人一同搭乘庚○○所駕駛│        │        │
│  │        │        │懸掛6982－EX號車牌之自小客車幫忙│        │        │
│  │        │        │該弱智女子尋找卡拉ok，迨被害人鬆│        │        │
│  │        │        │懈心防，賴秀珠即佯稱傻女身懷鉅款│        │        │
│  │        │        │，出手闊綽，如被害人出示多少款項│        │        │
│  │        │        │給傻女觀看，傻女即會交付同等之金│        │        │
│  │        │        │額，請被害人幫忙合力將傻女身上錢│        │        │
│  │        │        │財取走，以避免傻女將錢亂花云云，│        │        │
│  │        │        │致被害人陷於錯誤，至臺北市西寧南│        │        │
│  │        │        │路上某銀行，提領現金一百萬元交付│        │        │
│  │        │        │予賴秀珠代為拿給該弱智女子看，賴│        │        │
│  │        │        │秀珠則趁機以相同包裝之數包麵條將│        │        │
│  │        │        │錢掉包，再藉機使被害人下車後揚長│        │        │
│  │        │        │而去。                          │        │        │
├─┼────┼────┼────────────────┼────┼────┤
│三│96年1 月│臺北市汀│林玉花在路上隨機選定被害人，由鄒│丁○○  │現金5萬 │
│  │29日上午│州路1段 │明錦（綽號「小妹」）扮演弱智女子│        │1千元   │
│  │9 時20分│125巷口 │向被害人問路，再由賴秀珠（綽號「│        │        │
│  │許      │處      │蘭姊」）扮演貴婦上前與被害人搭訕│        │        │
│  │        │        │，佯稱：傻女身懷鉅款，出手闊綽，│        │        │
│  │        │        │如被害人拿出多少款項，傻女即會餽│        │        │
│  │        │        │贈同等之金額云云，致被害人陷於錯│        │        │
│  │        │        │誤，誤認可自該弱智女子處受贈金錢│        │        │
│  │        │        │，而至臺北市○○路○○路上之青年│        │        │
│  │        │        │郵局提領現金三萬六千元，並一同搭│        │        │
│  │        │        │乘庚○○所駕駛懸掛6982－EX號車牌│        │        │
│  │        │        │之自小客車前往臺北市○○區○○路│        │        │
│  │        │        │1段125巷口停車後，被害人即將上開│        │        │
│  │        │        │款項，連同身上之現金一萬五千元，│        │        │
│  │        │        │共五萬一千元交付予賴秀珠代為拿給│        │        │
│  │        │        │該弱智女子觀看，賴秀珠則趁機以相│        │        │
│  │        │        │同包裝之數包麵條將錢掉包，再藉機│        │        │
│  │        │        │使被害人下車後揚長而去。        │        │        │
├─┼────┼────┼────────────────┼────┼────┤
│四│96年5 月│臺北市大│林玉花在路上隨機選定被害人，由鄒│戊○    │現金17萬│
│  │7 日上午│安區安和│明錦（綽號「小妹」）扮演弱智女子│        │元、黃金│
│  │10時許  │路六張犁│向被害人問路、再由賴秀珠（綽號「│        │項鍊、手│
│  │        │附近某饅│蘭姊」）扮演貴婦上前與被害人搭訕│        │鍊各1 條│
│  │        │頭店    │，誘使被害人一同搭乘庚○○所駕駛│        │、黃金戒│
│  │        │        │懸掛6982－EX號車牌之自小客車幫忙│        │指 5只  │
│  │        │        │該弱智女子尋找帥哥，迨被害人鬆懈│        │        │
│  │        │        │心防，賴秀珠即佯稱傻女身懷鉅款，│        │        │
│  │        │        │出手闊綽，如被害人出示多少款項給│        │        │
│  │        │        │傻女觀看，傻女即會交付同等之金額│        │        │
│  │        │        │，請被害人幫忙合力將傻女身上錢財│        │        │
│  │        │        │取走，以避免傻女將錢亂花云云，致│        │        │
│  │        │        │被害人陷於錯誤，返家拿取現金17萬│        │        │
│  │        │        │、黃金項鍊、黃金手鍊各一條、黃金│        │        │
│  │        │        │戒指五只等物交付予賴秀珠代為拿給│        │        │
│  │        │        │該弱智女子觀看，賴秀珠則趁機以相│        │        │
│  │        │        │同包裝之數包麵條將錢掉包，再藉機│        │        │
│  │        │        │使被害人下車後揚長而去。        │        │        │
├─┼────┼────┼────────────────┼────┼────┤
│五│96年5 月│臺北市建│林玉花在路上隨機選定被害人，由鄒│己○○○│現金 105│
│  │8 日上午│國南路 1│明錦（綽號「小妹」）扮演弱智女子│        │萬元、金│
│  │8 時許  │段272號 │向被害人問路、再由賴秀珠（綽號「│        │飾 (價值│
│  │        │大安森林│蘭姊」）扮演貴婦上前與被害人搭訕│        │約5 萬元│
│  │        │公園附近│，誘使被害人一同搭乘庚○○所駕駛│        │)       │
│  │        │        │懸掛6982－EX號車牌之自小客車幫忙│        │        │
│  │        │        │該弱智女子尋找帥哥，迨被害人鬆懈│        │        │
│  │        │        │心防，賴秀珠即佯稱傻女身懷鉅款，│        │        │
│  │        │        │出手闊綽，如被害人出示多少款項給│        │        │
│  │        │        │傻女觀看，傻女即會交付同等之金額│        │        │
│  │        │        │，為避免傻女遭人詐騙，請被害人幫│        │        │
│  │        │        │忙合力將傻女身上錢財取走，用以做│        │        │
│  │        │        │善事云云，致被害人陷於錯誤，至附│        │        │
│  │        │        │近銀行提領現金一百零五萬元連同一│        │        │
│  │        │        │些金飾交付予賴秀珠代為拿給該弱智│        │        │
│  │        │        │女子觀看，賴秀珠則趁機以相同包裝│        │        │
│  │        │        │之數包麵條將錢掉包，再藉機使被害│        │        │
│  │        │        │人下車後揚長而去。              │        │        │
├─┼────┼────┼────────────────┼────┼────┤
│六│96年6 月│臺北縣中│林玉花在路上隨機選定被害人，由鄒│乙○○○│現金35萬│
│  │1 日上午│和市德光│明錦（綽號「小妹」）扮演弱智女子│        │元      │
│  │8 時10分│路附近  │向被害人問路、再由賴秀珠（綽號「│        │        │
│  │許      │        │蘭姊」）扮演貴婦上前與被害人搭訕│        │        │
│  │        │        │，誘使被害人一同搭乘庚○○所駕駛│        │        │
│  │        │        │懸掛6982－EX號車牌之自小客車幫忙│        │        │
│  │        │        │該弱智女子尋找帥哥，迨被害人鬆懈│        │        │
│  │        │        │心防，賴秀珠即佯稱傻女身懷鉅款，│        │        │
│  │        │        │出手闊綽，如被害人出示多少款項給│        │        │
│  │        │        │傻女觀看，傻女即會交付同等之金額│        │        │
│  │        │        │，請被害人幫忙合力將傻女身上錢財│        │        │
│  │        │        │取走，以避免傻女將錢亂花云云，致│        │        │
│  │        │        │被害人陷於錯誤，至臺北縣板橋市府│        │        │
│  │        │        │中路二九號板橋農會提領現金三十五│        │        │
│  │        │        │萬元交付予賴秀珠代為拿給該弱智女│        │        │
│  │        │        │子看，賴秀珠則趁機以相同包裝之數│        │        │
│  │        │        │包麵條將錢掉包，再藉機使被害人下│        │        │
│  │        │        │車後揚長而去。                  │        │        │
├─┼────┼────┼────────────────┼────┼────┤
│七│96年6 月│臺北市萬│林玉花在路上隨機選定被害人，由鄒│辛○○  │現金13萬│
│  │21日上午│華區青年│明錦（綽號「小妹」）扮演弱智女子│        │元、鑽石│
│  │9時許   │路      │向被害人問路、再由賴秀珠（綽號「│        │1克拉1只│
│  │        │        │蘭姊」）扮演貴婦上前與被害人搭訕│        │（約價值│
│  │        │        │，誘使被害人一同搭乘庚○○所駕駛│        │20萬元）│
│  │        │        │懸掛6982－EX號車牌之自小客車幫忙│        │、手錶 1│
│  │        │        │該弱智女子尋找帥哥，迨被害人鬆懈│        │支（約價│
│  │        │        │心防，賴秀珠即佯稱傻女身懷鉅款，│        │值3,000 │
│  │        │        │出手闊綽，如被害人出示多少款項給│        │元）    │
│  │        │        │傻女觀看，傻女即會交付同等之金額│        │        │
│  │        │        │，為避免傻女將錢亂花，請被害人幫│        │        │
│  │        │        │忙合力將傻女身上錢財取走，用以做│        │        │
│  │        │        │善事云云，致被害人陷於錯誤，至某│        │        │
│  │        │        │郵局提領現金六萬元，並返家拿取現│        │        │
│  │        │        │金七萬元及一克拉鑽戒1只、手錶1支│        │        │
│  │        │        │等物交付予賴秀珠代為拿給該弱智女│        │        │
│  │        │        │子觀看，賴秀珠則趁機以相同包裝之│        │        │
│  │        │        │數包麵條將錢掉包，再藉機使被害人│        │        │
│  │        │        │下車後揚長而去。                │        │        │
└─┴────┴────┴────────────────┴────┴────┘
